臺灣屏東地方法院刑事判決
              111年度訴字第488號
公  訴  人  臺灣屏東地方檢察署檢察官
被      告  曹嘉麟



                    （另案於法務部○○○○○○○○○○○執行中）
上列被告因違反藥事法案件，經檢察官提起公訴（111年度偵字
第4548號），本院合議庭裁定由受命法官獨任進行簡式審判程序
，判決如下：
    主  文
曹嘉麟犯藥事法第八十三條第一項之轉讓禁藥罪，累犯，處有期
徒刑伍月。
    犯罪事實
一、曹嘉麟明知甲基安非他命係毒品危害防制條例第2條第2項第
    2款所定之第二級毒品，亦屬藥事法第22條第1項第1款所稱
    之禁藥，不得非法轉讓，竟基於轉讓禁藥之犯意，於民國11
    0年8月7日17時30分許，在位於屏東縣○○鄉○○路000號之友人
    住處內，無償轉讓不詳重量之禁藥即第二級毒品甲基安非他
    命（無證據證明轉讓之數量達淨重10公克）予廖文賢當場施
    用（廖文賢所涉施用毒品部份，經檢察官另為緩起訴處分確
    定）。嗣經警於同年月8日19時20分許，持檢察官核發之鑑
    定許可書採集廖文賢之尿液送驗，檢驗結果呈安非他命及甲
    基安非他命陽性反應，始循線查獲上情。
二、案經屏東縣政府警察局屏東分局報告臺灣屏東地方檢察署檢
    察官偵查起訴。
    理  由
一、本案被告曹嘉麟所犯係死刑、無期徒刑、最輕本刑為3年以
    上有期徒刑以外之罪，其於準備程序就被訴事實為有罪之陳
    述，經告知簡式審判程序之旨，並聽取檢察官與被告之意見
    後，本院合議庭裁定改行簡式審判程序。又本案之證據調查
    ，依刑事訴訟法第273條之2規定，不受同法第159條第1 項
    、第161條之2、第161條之3、第163條之1及第164條至第170
    條規定之限制，合先敘明。
二、上開犯罪事實，業據被告於警詢、偵查及本院審理時坦承不
    諱（見偵卷第15至22、149至150頁，本院卷第43、58、62頁
    ），核與證人廖文賢於警詢、偵查中證述之情節大致相符（
    見偵卷第27至35、117至118頁），並有廖文賢之尿液採證編
    號姓名對照表、正修科技大學超微量研究科技中心尿液檢驗
    報告各1份附卷可佐（見偵卷第69、73頁），足認被告上開
    任意性自白與事實相符，應堪採信。是本案事證明確，被告
    上開犯行，堪以認定，自應依法論科。
三、論罪
　㈠被告上開轉讓甲基安非他命（無證據證明轉讓之數量達淨重1
    0公克）予成年人之行為，同時該當藥事法第83條第1項轉讓
    禁藥罪及毒品危害防制條例第8條第2項轉讓第二級毒品罪之
    構成要件，應依重法優於輕法之原則，擇較重之轉讓禁藥罪
    論處；是核被告所為，係犯藥事法第83條第1項之轉讓禁藥
    罪。又被告持有甲基安非他命之行為與轉讓行為同為實質上
    一罪之階段行為，高度之轉讓行為既已依藥事法加以處罰，
    是依法律適用完整性之法理，其低度之持有甲基安非他命行
    為，自不能再行割裂適用毒品危害防制條例論處，而藥事法
    就持有禁藥之行為，復未設有處罰之規定，是被告於轉讓前
    持有甲基安非他命之行為，不另論罪。
　㈡被告前因竊盜案件，經本院以108年度簡字第2219號判決判處
    有期徒刑6月確定，並於109年9月2日執行完畢等情，有臺灣
    高等法院被告前案紀錄表在卷可佐（見本院卷第15至16頁）
    。是其於受徒刑執行完畢後，5年以內故意再犯本案有期徒
    刑以上之罪，符合刑法第47條第1項所定累犯要件。然參酌
    司法院釋字第775號解釋意旨，法院就符合累犯要件之被告
    ，仍應以其是否有特別惡性或對刑罰反應力薄弱等事由，妥
    適審酌被告所犯前後數罪間，關於前案之性質（故意或過失
    ）、再犯原因、兩罪間之差異（是否同一罪質）、主觀犯意
    所顯現之惡性等情，綜合判斷被告有無因加重本刑致生所受
    刑罰超過其所應負擔罪責之情形，裁量是否加重本刑。經查
    ，被告上開前案所犯竊盜罪，與本案所犯轉讓禁藥罪之罪質
    不同，犯罪手段、動機顯屬有別，難認被告具有特別惡性或
    對刑罰反應力薄弱之情形，爰依上開解釋意旨，裁量不予加
    重最低本刑。
　㈢按行為人轉讓同屬禁藥之第二級毒品甲基安非他命而犯藥事
    法第83條第1項之轉讓禁藥罪，如行為人於偵查及歷次審判
    中均自白，仍應適用毒品危害防制條例第17條第2項規定減
    輕其刑（最高法院109年度台上字第4243號判決意旨參照）
    。經查，被告於偵查及本院審理時均自白本案轉讓甲基安非
    他命之犯行，揆諸上開說明，爰依毒品危害防制條例第17條
    第2項規定減輕其刑。
四、科刑
　　爰以行為人之責任為基礎，審酌被告恣意轉讓禁藥予他人，
    破壞藥品安全之管制，助長禁藥毒品流通，不僅戕害他人身
    心，亦對社會治安造成隱憂，所為實有不該；復考量被告前
    有竊盜、偽證、違反毒品危害防制條例等前案紀錄之素行，
    有上開前案紀錄表在卷可稽；惟念及被告僅轉讓1人供對方
    當場施用，轉讓數量不多；兼衡被告於本院審理時自述之智
    識程度、家庭生活及經濟狀況（詳如本院卷第62頁）等一切
    情狀，量處如主文所示之刑。又依刑法第41條第1項規定得
    易科罰金之罪以所犯最重本刑為「5年有期徒刑以下之刑」
    者為限，被告本案所犯為藥事法第83條第1項之轉讓禁藥罪
    ，其法定刑為「7年以下有期徒刑」，非屬得易科罰金之法
    定刑，是其所犯雖經本院判處有期徒刑5月，依法不得諭知
    易科罰金之折算標準，惟仍得依刑法第41條第3項規定請求
    易服社會勞動，附此敘明。
據上論斷，應依刑事訴訟法第273條之1第1項、第284條之1、第2
99條第1項前段，判決如主文。
本案經檢察官周亞蒨提起公訴，檢察官曾馨儀到庭執行職務。
中　　華　　民　　國　　111 　年　　11　　月　　10　　日
                  刑事第四庭  法  官　陳政揚
以上正本證明與原本無異。
如不服本判決應於收受判決後20日內向本院提出上訴書狀，並應
敘述具體理由；其未敘述上訴理由者，應於上訴期間屆滿後20日
內向本院補提理由書（均須按他造當事人之人數附繕本）「切勿
逕送上級法院」。　　　　　　　　　
中　　華　　民　　國　　111 　年　　11　　月　　11　　日
                  　　　　　  書記官　陳佳迪
附錄本案論罪科刑法條
藥事法第83條
明知為偽藥或禁藥，而販賣、供應、調劑、運送、寄藏、牙保、
轉讓或意圖販賣而陳列者，處7年以下有期徒刑，得併科新臺幣5
千萬元以下罰金。
犯前項之罪，因而致人於死者，處7年以上有期徒刑，得併科新
臺幣1億元以下罰金；致重傷者，處3年以上12年以下有期徒刑，
得併科新臺幣7千5百萬元以下罰金。
因過失犯第1項之罪者，處2年以下有期徒刑、拘役或科新臺幣5
百萬元以下罰金。
第1項之未遂犯罰之。